【裁判字號】    95,簡上,629
【裁判日期】    980715
【裁判案由】    給付票款
【裁判全文】
臺灣臺北地方法院民事裁定             95年度簡上字第629號
聲  請  人  亞昕開發股份有限公司
（即上訴人）
法定代理人  乙○○
聲  請  人  亞昕科技股份有限公司
法定代理人  陳泉彰
                      共同送達.
上列一人
訴訟代理人  蔡順雄律師
            曹詩羽律師
相  對  人  敦品科技股份有限公司
                      設台北縣.
法定代理人  呂憲桐    住台北縣.
            呂淑惠    住台北縣.
            呂麗香    住台北縣.
相  對  人  旭昌科技股份有限公司
                      設台北縣.
法定代理人  甲○○    住同上
上列二人共同
訴訟代理人  郭疆平律師
上列當事人間請求給付票款事件，聲請人對於本院合議庭95年度
簡上字第629號裁定駁回承當訴訟之聲請提起抗告，經最高法院
以98年度台簡抗字第13號廢棄原裁定發回本院，本院裁定如下：
    主  文
本院95年度簡上字第629號請求給付票款事件應由聲請人亞昕科
技股份有限公司為上訴人亞昕開發股份有限公司之承當訴訟人，
續行訴訟。
    理  由
一、按訴訟繫屬中為訴訟標的之法律關係，雖移轉於第三人，於
    訴訟無影響。但第三人如經兩造同意，得聲請代當事人承當
    訴訟。前項但書情形，僅他造不同意者，移轉之當事人或第
    三人得聲請法院裁定許第三人承當訴訟，民事訴訟法第254
    條第1 、2 項分別定有明文，又本條規定於簡易程序之第二
    審亦有準用，復為民事訴訟法第436 條之1 第3 項、第463
    條所明定。再者，所謂訴訟標的，係指為確定私權所主張或
    否認之法律關係，欲法院對之加以裁判者而言。
二、本件聲請意旨略以：本件聲請人即上訴人亞昕開發股份有限
    公司（下稱亞昕開發公司）已將系爭票據債權讓與聲請人亞
    昕科技股份有限公司（下稱亞昕科技公司），爰依民事訴訟
    法第254 條規定，聲請承當訴訟等語。
三、經查，本件聲請人亞昕開發公司依票據法第5 條、第126 條
    及第133 條規定，請求相對人給付票款，其為訴訟標的之法
    律關係為票據關係。聲請人亞昕開發公司將系爭票據債權讓
    與聲請人亞昕科技公司，並將系爭支票交付亞昕科技公司。
    聲請人亞昕科技公司雖係因期後背書取得系爭票據，依票據
    法第144 條準用同法第41條規定，固僅具有通常債權轉讓之
    效力，惟非謂被背書人亞昕科技公司因此即不得享有票據上
    權利，在訴訟程序上，聲請人亞昕科技公司既仍為請求相對
    人給付票款，其顯係為訴訟標的之法律關係之受讓人。揆諸
    前開規定，聲請人聲請准許承當訴訟，本院自應准許之。
四、依民事訴訟法第436 條之1 第3 項、第463 條、第254 條第
    2 項，裁定如主文。
中    華    民    國     98    年    7    月    15    日
                  民事第五庭   審判長法  官  薛中興
                                     法  官  吳佳薇
                                     法  官  陳靜茹
以上正本係照原本作成。
如對本裁定抗告須於裁定送達後10日內向本院提出抗告狀，並繳
納抗告費新臺幣1,000 元。
中    華    民    國     98    年    7    月    16    日
                                    書記官  鄭雅雲


司法院資訊處製作；財團法人民間司法改革基金會備份。
